

JÉRÔME MOULY

WEBDESIGNER / INTÉGRATEUR

VV/ah Dasianar at Intágratour r

Web Designer et Intégrateur, mon sens du détail et du beau m'a poussé vers ce métier que j'exerce avec passion.

Curieux et polyvalents, mes expériences dans le domaine de la vente et du développement pourrait vous être utiles dans votre entreprise.

De plus on dit de moi que ma culture facilite mes relations

— CONTACT



46 Rue des Filatiers 31000 Toulouse



06 88 06 34 55



mouly.jerome@gmail.com jeromemouly.github.io

- COMPETENCES -

- PHOTOSHOP
- ILLUSTRATOR
- INDESIGN
- ADOBE XD
- PREMIERE PRO
- HTML/ CSS
- FRAMEWORK CSS
- WORDPRESS
- COMMUNITY MANAGEMENT
- RESEAUX SOCIAUX
- COMMUNICATION
- GESTION DE PROJET

— LANGUES —

ANGLAIS - BON

ESPAGNOL - SCOLAIRE

EXPERIENCES -

2013 - PRESENT **Sophie Nanin Conseils**, Toulouse

Webdesign, intégration site web, Emailing.

Stratégie et positionnement Web et réseaux sociaux.

Création Carte de visite et carte de Voeux.

Jan 2016 - Juin 2016 Simplon Toulouse, Toulouse

Gestion de projet, Intégrateur HTML & CSS, PHP Laravel

Fév 2016 - Juin 2016 Planet'RSE Toulouse, Toulouse

Gestion de projet, Webdesign et Intégration HTML & CSS

Mai 2016 Actions Motards, Toulouse

Webdesign et Intégration HTML & CSS

Juil 2013 - Sept 2013 Le Trait Bleu, Toulouse

Création de flyer, carte de paiement

Retouches photos

Webdesign et Intégration HTML & CSS

Stratégie et positionnement web & réseaux sociaux

Community Management

Captation vidéo, découpe vidéo

Déc 2012 - Juin 2013 Club Mini Z 31, Toulouse

Refonte de l'identité visuelle, Charte graphique

Support de communication

Webdesign

FORMATIONS

- DAFS (développement d'application Fullstack) ENSEEIHT Toulouse Nov 2016 - Mars 2017
- Développeur Web et Mobile SIMPLON Toulouse Nov 2015 - Juin 2016
- Infographiste Multimédia **Ecole ARIES** (Titre RNCP)
 Oct 2012 Sept 2013

RESEAUX SOCIAUX



@JeromeMouly



/JeromeMouly



@JeromeMoulyWebdesign



/JeromeMouly